Minutes et répertoires du notaire François LE VASSEUR, juin 1582 - 9 janvier 1620 (étude XVI)
Archives nationales
- Minutes de François LE VASSEUR, juin 1582 - 9 janvier 1620; MC/ET/XVI/1 - MC/ET/XVI/37
  - Minutes. 1604, MC/ET/XVI/22; registre
    - Contrat de mariage entre Nicolas Le Maire, le jeune, maître tapissier-courtepointier, fils de Nicolas Le Maire, l'aîné, maître tapissier-courtepointier, demeurant rue Neuve-Saint-Merri, et Marguerite Duburet (Duburel ?), fille de feu Guillaume Duburet, violon ordinaire du roi, et de Marguerite
      Documents du Minutier central concernant l'histoire de la musique (1600-1650), par Madeleine Jurgens, tome II [études XI à XX, 1900 actes], Paris, Archives nationales, 1974, p. 200 (instrument de recherche imprimé dématérialisé, certaines notices sont plus détaillées dans la version intégrale accessible en ligne par la rubrique 'Autres instruments de recherche', voir contexte dans le Plan d’orientation général - Notaires de Paris, guides thématiques du Minutier).
  - Minutes. 1605, MC/ET/XVI/23; registre. 712 f.
    - LAMOIGNON (Chrétien de) § Bail durant 4 ans par Chrétien de LA MOIGNON et Marie DESLANDES son ép. de la terre de BAVILLE et autres consistant en Chrétien de LA MOIGNON (description) moy 1800 L. par an, 18 janvier 1605; MC/ET/XVI/23; fol. XXXIII
      bail; Lamoignon, Chrétien de
    - NOAILLES (F/ce/ de) Vve de Gabriel de CLERMONT chevalier seigneur de Thoury § Transport de rentes au profit de F/ce/ de NOAILLES, 27 janvier 1605; MC/ET/XVI/23; fol. XLV
      transport de droits; Noailles, F/ce/ de
    - Quittance par Claude Tantinette, fille majeure, demeurant rue de la Culture-Sainte-Catherine, à Louis Binart, violon ordinaire de la chambre du roi, de tous les dommages et intérêts auxquels elle aurait pu prétendre du fait de leur futur enfant, moyennant promesse par ledit Binart d'élever l'enfant, de le faire instruire et de verser 30 livres à la mère., 31 janvier 1605; MC/ET/XVI/23
      Documents du Minutier central concernant l'histoire de la musique (1600-1650), par Madeleine Jurgens, tome II [études XI à XX, 1900 actes], Paris, Archives nationales, 1974, p. 185 (instrument de recherche imprimé dématérialisé, certaines notices sont plus détaillées dans la version intégrale accessible en ligne par la rubrique 'Autres instruments de recherche', voir contexte dans le Plan d’orientation général - Notaires de Paris, guides thématiques du Minutier).
    - RECOLLETS (religieux) Ordre de Saint-Francis § Vente aux religieux RECOLLETS d'une maison à Saint-Denis, 4 février 1605; MC/ET/XVI/23; fol. IIII/XX/III
      acte de vente; Recollets, religieux
    - CREQUY (Charles sire de) prince de Poix demeurant à Grenoble âge de 25 ans § Constitution de rentes par Charles, sire de CREQUY et Claude de BULLION Conseiller au Parlement, 29 mars 1605; MC/ET/XVI/23; fol. VIII/XX/XII
      constitution de rente; Créquy, Charles I (1578-1638, sire de)
    - DU PLESSIS (François) + chevalier des Ordres du Roi, seigneur de Richelieu, g/d/ prévôt de France § Quittance aux créanciers de la succ. de François DU PLESSIS, 9 avril 1605; MC/ET/XVI/23; fol. II/C/XV
    - MARTIN (Claude) architecte du R. à Fontainebleau § Déclaration, 13 juillet 1605; MC/ET/XVI/23
      déclaration; Martin, Claude
    - ROBELIN (Pierre) maître maçon § Cautionnement par .. envers Sebastien JACQUET maître maçon pour les travaux de maçonnerie exécutés sur le chemin de l'abb. de Royaumont au village du lys spécifié au bail au rabais adjugé aux J. le 21-7 dernier, 5 août 1605; MC/ET/XVI/23; fol. IIII/C/IIII/XX/VII
      bail; Robelin, Pierre
    - DAUBRAY (famille) § Quitt. par Noel de COMPANS. Sr de Villiers/Orge, Tr. de Fr. en Picardie, tuteur de Dreux D. fils mineur de Claude D. tr. de Fr. à Soissons et de Loyse DREUX ép. en seconde noce dud. C. et Antoine D. b. de P., 20 août 1605; MC/ET/XVI/23
      quittance; Daubray, famille
    - LOTIN (Guillaume) conseiller au Parlement Pt aux Enquêtes r. Barbette paroisse Sr Gervais § Quitt. à Pierre LESCALOPIER de 1218 £. 135.4 d. savoir 1200 £. pour principal et rachat de 33 écus 1/3 constituée ordinaire LOTIN le 6-12-09 pour DEMONHENAULT par Ja. LALLEMANT Com. du Pt et sa femme son divers héritage dont 1 maison rue des Rosiers et 18 £. 131 pour arrérages depuis le Saint-J. B. j... 9 de ce mois, 27 septembre 1605; MC/ET/XVI/23; fol. V/C/LXIIII
    - Titre-nouvel par Jean Mazuel sur une maison sise à Clichy-la-Garenne, sur le chemin de Saint-Cloud, chargée de 12 sols de rente foncière envers Alexandre Hennequin, seigneur de Clichy., 7 novembre 1605; MC/ET/XVI/23
  - Minutes. 1606, MC/ET/XVI/24; registre
    Registre de l'année mil six cent six en laquelle fust contagion, occasion que je fus aux champs depuys le commancement de septembre jusques à la my novembre, pendant lequel temps je n'ay passé aulcuns contractz, comme se veoit en ce registre..
    - FOIRE du LUNDI à Saint-Denis § Promesse faite par Paul de LA HOUVE marchand de peinture r. Neuve N.D. paroisse Ste Gen. ds Ardents promet à Jean GOYNARTE dit DIDDEN marchand flamant à Anvers de le faire inscrire lui, sa femme et son fils et leur fournir lettres de possession pour 4 logs en la place où se tient la foire sur le chemin de Paris, 3 mars 1604; MC/ET/XVI/24
    - Vente par Jean Barbier, maçon à Clichy-la-Garenne, et par Marion Bailly, sa femme, à Jean Mazuel, d'une maison à Clichy, en la grande rue de Saint-Cloud, couverte de chaume, avec cour, étable et petit jardin, voisine d'une autre maison appartenant audit Mazuel, moyennant 36 livres., 30 janvier 1606; MC/ET/XVI/24
    - Mise en apprentissage par Claude Nattier, porte-épinette de la chambre du roi, demeurant au collège des Bernardins, de Jacques Du Castel, âgé de vingt ans, fils de Jean Du Castel, laboureur en Picardie, pour quatre années, chez Jacques Rivet, maître cordonnier, qui enseignera son métier au jeune homme et le nourrira, moyennant 60 livres., 25 février 1606; MC/ET/XVI/24
      Documents du Minutier central concernant l'histoire de la musique (1600-1650), par Madeleine Jurgens, tome II [études XI à XX, 1900 actes], Paris, Archives nationales, 1974, p. 296 (instrument de recherche imprimé dématérialisé, certaines notices sont plus détaillées dans la version intégrale accessible en ligne par la rubrique 'Autres instruments de recherche', voir contexte dans le Plan d’orientation général - Notaires de Paris, guides thématiques du Minutier).
    - SEGUIER (Pierre) sr de Saint-Cyr conseiller au Parlement r. de la Harpe paroisse Saint-Séverin § Const. de rentes par Pierre SEGUIER et Pierre LESCALOPIER sr de Brunel à Claude VALLEE veuve de Guill. BRICHET fr. de l'extraord. des guerres, 4 mars 1606; MC/ET/XVI/24
      constitution de rente; Seguier, Pierre
    - DU PLESSIS (Henry) chevalier gent. ordinaire de la chambre du Roi r. de Grenelle paroisse Saint-Eustache § Transaction entre Henry DU PLESSIS et David ARNAULT Contrôleur des Rentes et Gabrielle LEFEBURE sa femme, 7 mars 1606; MC/ET/XVI/24
      accord; Du Plessis, Henry
    - LA PORTE (Charles de) écuyer seigneur de la Meilleraye § Transaction entre le subrogé aux droits de Charles de LA PORTE fils et héritier par ben. d'inv. de Mad. CHARLES veuve la seconde noce de France de LA P. (proc. à Partenay) - et Claude WATIER huissier du Pt, ayant charge des syndics des créanciers de Fr. DU PLESSIS seigneur de Richelieu et Suz. de LA PORTE son ép., 11 mars 1606; MC/ET/XVI/24
      accord; La Porte, Charles de
    - VILLOUTREYS (Loys de) écuyer § Testament, 30 mai 1606; MC/ET/XVI/24
      testament; Villoutreys, Loys de
    - SEGUIER (Pierre) conseiller au Parlement § Quittance par Pierre SEGUIER et autres, 3 juin 1606; MC/ET/XVI/24
      quittance; Seguier, Pierre
    - Contrat de mariage entre Dominique Trubert, maître tapissier-courtepointier, fils d'Augustin Trubert, maître tapissier-courtepointier, et de Catherine Bisson, âgé de vingt-huit ans, demeurant rue du Séjour, et Geneviève Duburet, fille de Guillaume Duburet, violon ordinaire de la chambre du roi, demeurant rue Quincampoix, et de Geneviève Duchesne. Les témoins du futur époux sont Lambert Trubert, maître tapissier-courtepointier, frère, Jacques Bisson, également tapissier-courtepointier, oncle maternel, Simon Cormy, maître pâtissier-oublayer, beau-frère à cause d'Anne Trubert. Ceux de la future épouse sont René Duburet, violon ordinaire de la chambre du roi, frère, Nicolas Lemaire, maître tapissier-courtepointier, beau-frère à cause de Marguerite Duburet, Robert Marcellot, maître tapissier-courtepointier, oncle maternel, à cause de Jeanne Duchesne, Jean Poquelin, maître tapissier-courtepointier, cousin germain à cause d'Agnès Mazuel, Pierre de Beauchamps, violon ordinaire de la chambre du roi, afin et ami., 27 novembre 1606 - 13 février 1607; MC/ET/XVI/24
      En marge:
      1607, 13 février. Quittance des 1 200 livres représentant la dot.
    - Contrat de mariage entre Jean Morel, gainier, demeurant rue de la Barillerie, devant le Palais, natif de Nogent-l'Artaud, fils de Pierre Morel, maître cordonnier audit lieu, et de Nicole Chastelain, et Marie Héart, fille de Jean Héart, demeurant rue des Arcis, et de Marie Gaudin. Parmi les témoins figure Guillaume Héart, maître grainier, cousin. La dot est de 400 livres en argent comptant et de 200 livres en meubles et habits filiaux., 17 décembre 1606 - 8 janvier 1607; MC/ET/XVI/24
      A la suite:
      1607, 8 janvier. Quittance de la dot.
    - MYRON (Robert) Chevalier, seigneur de Chevallé § Transaction entre les héritiers de Robert MYRON, concernant le partage de sa succession., 21 mai 1607; MC/ET/XVI/24
      partage; accord; Myron, Robert
    - FICTE (Paul de) écuyer sr de Bords et du Parc près Maintenon § Quittance, 29 août 1607; MC/ET/XVI/24
  - Minutes. 1607, MC/ET/XVI/25; registre
    A la suite: contrats de vente au Roi représenté par Sébastien Zamet, superintendant et ordonnateur des bâtiments du château de Fontainebleau et Jean de Donon, contrôleur général des bâtiments, 1607, 19 mars 1611, 26 février (maisons et hôtels d'Aumale et Zamet à Fontainebleau).
    - EDIT DU ROI portant défense aux notaires de ne plus insérer ds leurs minutes les renonciation du bénéfice du 'Velleion' § livret imprimé inséré ds le registre en date du 22 mai, 1607; MC/ET/XVI/25
    - FONTAINEBLEAU § Vente au Roi d'une maison à FONTAINEBLEAU attenante au château et d'une ferme à AVON moy. 1200 £. Acte passé à Fontainebleau le 19 mars Nombreux actes de vente de terres en suite (groupés à la fin du registre, 1607; MC/ET/XVI/25
    - Vente par Jean Soret, le jeune, vigneron, demeurant à Clichy-la-Garenne, agissant pour lui et au nom de Jeanne Flamichon, sa femme, à Claude Crestot, dit La Haye, de trois quartiers de vigne sis au terroir de Clichy, moyennant 27 livres., 9 janvier 1607; MC/ET/XVI/25
    - LE PAULTRE (Noël) maître menuisier r. des Menetriers § mariage de .. fils de Denis LE P. maître menuisier et Jeanne de LA BARRE sa veuve avec Madeleine WARNIER fille de Jehan W. maître menuisier et Claude MUSNIER sa femme, 4 février 1607; MC/ET/XVI/25
      contrat de mariage; Le Paultre, Noël
    - Bail par Guillaume Duburet à François Delaistre, vigneron, demeurant à Franconville-la-Garenne, et à Tiphaine Galonne, sa femme, d'un arpent et demi quartier de vigne, sis audit lieu, moyennant 12 livres 10 sols de rente annuelle., 28 février 1607; MC/ET/XVI/25
    - Bail par Guillaume Duburet à Antoine Blondeau et Christophe Gallarin, laboureurs à Franconville, de sept arpents trois quartiers de terre labourable, sis au terroir de Montigny-la-Garenne, moyennant 6 livres 4 sols de rente annuelle., 28 février 1607; MC/ET/XVI/25
      Documents du Minutier central concernant l'histoire de la musique (1600-1650), par Madeleine Jurgens, tome II [études XI à XX, 1900 actes], Paris, Archives nationales, 1974, p. 202 (instrument de recherche imprimé dématérialisé, certaines notices sont plus détaillées dans la version intégrale accessible en ligne par la rubrique 'Autres instruments de recherche', voir contexte dans le Plan d’orientation général - Notaires de Paris, guides thématiques du Minutier).
    - MASPARAULT (Pierre de) écuyer sr de Buys et de Grandval § Vente par François d'ORLEANS C/te/ de Saint-Paul et Anne de CAUMONT son ep. à Pierre de MASPARAULT des terres et seigneuries de FERRASSON et LASTROC moy. 90 000 Lts, 2 mai 1607; MC/ET/XVI/25
      acte de vente; Masparault, Pierre de
    - ST SIMON (Loys de) chevalier de l'Ordre du R. sr de Sondricourt et d'Amblainville demeurant à S aud. bge de Senlis § Constitution de rentes par Loys de Saint-SIMON, 7 mai 1607; MC/ET/XVI/25
      constitution de rente; St Simon, Loys de
    - HÔTEL de LANZAC rue Saint-Honoré § Quitt. par Sebastien ZAMET relative à l'adjudication de l'HOTEL de LANZAC, 8 juillet 1607; MC/ET/XVI/25
    - Décharge de Jeanne Baron, demeurant rue Geoffroy-l'Angevin, à Pierre Fieffé, notaire représentant sa femme, Denise Citolle, veuve en premières noces de Pierre Roussel, marchand épicier bourgeois de Paris et tuteur de Pierre Roussel, son beau-fils, de diverses sommes et de deux manuscrits de Guillaume Baron, frère de Jeanne, couverts de maroquin violet et contenant ' plusieurs pourtraictz d'ediffices et ruynes antiques qui se voyent tant à Rome que autres des plus memorables et antiques villes de l'Italie et d'aultres provinces '., 14 août 1607; MC/ET/XVI/25
      Documents du Minutier central concernant les peintres, sculpteurs et graveurs au XVIIe siècle (1600-1650), par Marie-Antoinette Fleury et Martine Constans, tome II [études XI à XX, 2445 actes], Paris, Archives nationales, 2010, notice n°57 (instrument de recherche imprimé dématérialisé, certaines notices sont plus détaillées dans la version intégrale accessible en ligne par la rubrique 'Autres instruments de recherche', voir contexte dans le Plan d’orientation général - Notaires de Paris, guides thématiques du Minutier).
    - LOTIN (Guillaume) seigneur de Charny conseiller au Parlement Pt aux Enquêtes § Rétrocession de rentes à Charles BRICONNET écuyer sr de Lessay, 1608; MC/ET/XVI/25
      Lotin, Guillaume
    - SCULPTEURS (association de) § Association entre Guillaume POIRET maître sculpteur - Thomas BOUDIN - Barthélemy TREMBLAY et Thomas THURIN ts maître sculpteurs - pour les travaux de la salle des Antiques au Louvre, 20 mai 1608; MC/ET/XVI/25
      acte de société; sculpteur
    - MITON (Damien) chirurgien r. du Temple § Mention de Damien MITON de la marge d'une quittance de Didier CLAUSSE chanoine de Ligny en Barrois, 30 juin 1608; MC/ET/XVI/25
      quittance; Miton, Damien
    - BIRAGUE (famille de) § Accords entre Charles de B. chevalier gent. ordinaire de la chambre du Roi, lieutenant colonel de la cavalerie lég. fr/n/ en son nom et ayant les droits de Charles de B. son frère - Germain BAULDRY procureur de Ph. de B. aumônier du Roi, prieur de Souvigny, héritier de Ch. de B. son père, gouverneur de Piémont, 23 septembre 1608; MC/ET/XVI/25
    - PEZE (Jacques) imprimeur du Roi § Echange, octobre 1608; MC/ET/XVI/25
      échange; Peze, Jacques
  - Minutes. 1608, MC/ET/XVI/26; registre
    - FONTAINES (ingénieur du roi en ses. ..) FRANCINI (Tomaso) § Accord au sujet d'une pension, 10 mai 1608; MC/ET/XVI/26
      accord; Francini, Tomaso
    - Titre-nouvel par Claude Crestot, dit La Haye, sur une maison couverte de tuile, sise à Clichy-la-Garenne, en la grande-rue, chargée de 40 sols envers Alexandre Hennequin, seigneur de Clichy., 13 mai 1608; MC/ET/XVI/26
    - JACQUELIN (Jean) trésorier des bâtiments du roi § Accord par Jehanne Cousteau sa veuve., 24 mai 1608; MC/ET/XVI/26
      accord; Jacquelin, Jean
    - Quittance par Antoine Fournier, maître sculpteur, en son nom et à cause de sa femme, Marthe Bertrand, par Roland Duen, maître corroyeur baudroyeur, demeurant rue de la Corroierie, et par Jean Messier, maître orfèvre, demeurant rue des Lavandières, à Nicolas Bercher, vigneron, Charles Gallart, berger, et Vincent Doux, vigneron à Villiers-le-Bel, de 16 l. 10 s. 6 d., pour rachat et arrérages de 12 s. de rente., 24 mai 1608; MC/ET/XVI/26
      Documents du Minutier central concernant les peintres, sculpteurs et graveurs au XVIIe siècle (1600-1650), par Marie-Antoinette Fleury et Martine Constans, tome II [études XI à XX, 2445 actes], Paris, Archives nationales, 2010, notice n°810 (instrument de recherche imprimé dématérialisé, certaines notices sont plus détaillées dans la version intégrale accessible en ligne par la rubrique 'Autres instruments de recherche', voir contexte dans le Plan d’orientation général - Notaires de Paris, guides thématiques du Minutier).
  - Minutes. 1609 - 1610, octobre, 1609 - octobre 1610; MC/ET/XVI/27; registre
    Acte(s) de la même période coté(s) séparément:
    Voir aussi MC/ET/XVI/28 (pour le mois d'octobre 1609).
    1609.
    'Nota que le moys d'octobre [1610] est dans l'année MVIc neuf et celluy de lad. année est en ce registre de MVIc dix, par mégarde'.
    1610, octobre.
    - Accord entre Pierre-Francisque Caroubel, violon ordinaire de la chambre du roi, demeurant rue Saint-Honoré, paroisse Saint-Eustache, d'une part, et Gabriel Taslier, praticien à Tours, logé rue Zacharie, à l'enseigne de la Madeleine, d'autre part, aux termes duquel Caroubel promet de fournir les lettres de provisions au nom de Josué Gannay, de Tours, de l'office de quatrième messager en cette ville, dans quinzaine, moyennant 900 livres., 24 février 1609; MC/ET/XVI/27
      Documents du Minutier central concernant l'histoire de la musique (1600-1650), par Madeleine Jurgens, tome II [études XI à XX, 1900 actes], Paris, Archives nationales, 1974, p. 188 (instrument de recherche imprimé dématérialisé, certaines notices sont plus détaillées dans la version intégrale accessible en ligne par la rubrique 'Autres instruments de recherche', voir contexte dans le Plan d’orientation général - Notaires de Paris, guides thématiques du Minutier).
    - Accord entre Guillaume Duburet, d'une part, et Guillaume Rousseau, messager de Saintes en l'Université de Paris, d'autre part, aux termes duquel Duburet s'engage à fournir à Rousseau les lettres de provision à l'office de messager ordinaire de Saintonge à Paris, moyennant 200 livres., 5 avril 1609; MC/ET/XVI/27
    - PEINTRE § Vente par Denise LE MAIRE ( ? ) veuve d'Et. POIRIER sergent à verge - Loys P. Peintre - Jehan P. chandelier - en leur nom et se portant fort de Nicolas P. maître chandelier sergent à verge. ..Marthe P. veuve de Jehan METEREAU maître peintre et Marguerite P. fille à Jullian LESPINAY marechal à THOIRE d'une maison et terres situées aud lieu, 23 mai 1609; MC/ET/XVI/27
      acte de vente; peintre
    - METEZEAU (Lois) Architecte du Roi garde de ses meubles aux Tuileries § Constitution par Michel LOYSON receveur au grenier à Sel de Dreux et Léonarde METEZEAU sa femme, 28 juin 1609; MC/ET/XVI/27
      Metezeau, Lois
    - Accord entre Pierre-Francisque Caroubel, violon ordinaire de la chambre du roi, 'à cause du droit qu'il a de ses compagnons, aussy violons de la chambre du roi qui ont eu assignation pour leurs gaiges sur tous les offices de messagers du royaume de France', d'une part, et Josué Gannay, ancien huissier de la chambre des comptes de Tours, logé place Maubert, à la Corne de cerf, d'autre part. Caroubel délivre à Gannay, les lettres de provisions de quatrième messager en la ville de Tours, moyennant 900 livres., 13 juillet 1609; MC/ET/XVI/27
    - FRANCINI (Thomaso) ingénieur des fontaines de France r. Ste Avoye paroisse Saint-Médéric § Obligation par Henry ESTIENNE tr. des bat. du Roi et Cath. DESILLES son ép. à .. de 6000 £. de prêt pour subvenir à ses affaires, 14 juillet 1609; MC/ET/XVI/27
      obligation; Francini, Thomaso
    - JACQUELIN (Jean) + tr. des bâtiments du Roi § Accords concernant fondation qu'il avait fait en l'égl. d'ASNIERE, 28 octobre 1609; MC/ET/XVI/27
    - SEING MANUEL d'un peintre une tête Louis Pairus § Signature à un contrat de mariage, 11 novembre 1609; MC/ET/XVI/27
      contrat de mariage
    - Contrat de mariage de Marin Oudaille, maître peintre, demeurant rue du Mont-Sainte-Geneviève, fils de feu Guillaume Oudaille, laboureur à Beaumont-les-Nonains, et Bertinne Lemaire, avec Marguerite Poirier, fille de feu Étienne Poirier, sergent à verge au Châtelet, et Denise Lemaire, demeurant rue de la Savonnerie. Régime: communauté. Dot: 350 l. Douaire: 120 l. Parmi les témoins, Louis Poirier [une tête de chérubin sous la signature], peintre à Paris, Jean Poirier, chandelier, et Marthe Poirier, veuve de Jean Millereau, maître peintre, qui signent. À la suite: - 1609, 15 novembre.- Quittance de 250 l. en meubles, bijoux et deniers comptants par les futurs., 11 novembre 1609; MC/ET/XVI/27
      Documents du Minutier central concernant les peintres, sculpteurs et graveurs au XVIIe siècle (1600-1650), par Marie-Antoinette Fleury et Martine Constans, tome II [études XI à XX, 2445 actes], Paris, Archives nationales, 2010, notice n°1629 (instrument de recherche imprimé dématérialisé, certaines notices sont plus détaillées dans la version intégrale accessible en ligne par la rubrique 'Autres instruments de recherche', voir contexte dans le Plan d’orientation général - Notaires de Paris, guides thématiques du Minutier).
    - Constitution de rente par Jacqueline Legay, veuve de François Robillart, demeurant rue Saint-Jacques, paroisse Saint-Benoît, à Françoise Binet, veuve de Benoît Turgis, maître baudroyeur, demeurant rue de la Corroirie, de 18 livres de rente, moyennant 300 livres., 19 novembre 1609; MC/ET/XVI/27
      Documents du Minutier central concernant l'histoire de la musique (1600-1650), par Madeleine Jurgens, tome II [études XI à XX, 1900 actes], Paris, Archives nationales, 1974, p. 635 (instrument de recherche imprimé dématérialisé, certaines notices sont plus détaillées dans la version intégrale accessible en ligne par la rubrique 'Autres instruments de recherche', voir contexte dans le Plan d’orientation général - Notaires de Paris, guides thématiques du Minutier).
    - Bail pour 6 ans à partir de Pâques par Éléonore Fournier, veuve de Pierre Biard, maître sculpteur et sculpteur ordinaire du roi, demeurant rue de la Cerisaie, en son nom et comme tutrice de leurs enfants mineurs, à Pierre Lopinot, chef du gobelet du roi, demeurant rue Saint-Antoine, d'un logis voisin du sien, avec la moitié du jardin, au loyer annuel de 180 l. En marge: - 1610, 10 février.- Désistement du bail, sans dommages ni intérêts pour Lopinot, à charge de faire enlever les gravois qu'il a mis dans la cour., 1er décembre 1609; MC/ET/XVI/27
      Documents du Minutier central concernant les peintres, sculpteurs et graveurs au XVIIe siècle (1600-1650), par Marie-Antoinette Fleury et Martine Constans, tome II [études XI à XX, 2445 actes], Paris, Archives nationales, 2010, notice n°211 (instrument de recherche imprimé dématérialisé, certaines notices sont plus détaillées dans la version intégrale accessible en ligne par la rubrique 'Autres instruments de recherche', voir contexte dans le Plan d’orientation général - Notaires de Paris, guides thématiques du Minutier).
    - DESQUARTES § Accord de succ. entre Robert D. marchand drapier bourgeois de Paris et Fr. D. son fils conseiller notaire secrétaire du roi maison et couronne de France., 31 décembre 1609; MC/ET/XVI/27
    - Cession par Pierre Collot, maître sculpteur, demeurant rue Saint-Martin, paroisse Saint-Nicolas-des-Champs, et Élisabeth Chipault, sa fiancée, à Marie Lemaire, veuve de son père, Benjamin Chipault, maître émailleur en terre, et Jean Mathieu, maître menuisier, de 1/4 d'une maison en indivis à Orléans, rue des Gourdes, pour 172 l. équivalent de ce qu'Élisabeth a reçu de la vente des meubles de son père., 20 octobre 1610; MC/ET/XVI/27